臺灣新竹地方法院刑事宣示判決筆錄
                                     111年度金訴字第69號
公  訴  人  臺灣新竹地方檢察署檢察官
被      告  陳信佑



            陳佑晉


            邱卉幸



上列被告等因違反洗錢防制法等案件，經檢察官追加起訴（110
年度偵字第14776號）後，聲請改依協商程序而為判決，本院於
中華民國111年4月8日下午4時在本院刑事第16法庭宣示判決，出
席職員如下：
                        法  官  黃美盈
                        書記官  陳紀語
                        通  譯  何智傑     
法官起立朗讀判決主文、犯罪事實要旨、處罰條文，及告以上訴
限制、期間並提出上訴狀之法院，且諭知記載其內容：
一、主  文
    陳信佑幫助犯三人以上共同詐欺取財罪，處有期徒刑陸月，
    緩刑貳年，並應於判決確定之日起壹年內，向公庫支付新臺
    幣壹萬元。
　　陳佑晉幫助犯三人以上共同詐欺取財罪，處有期徒刑陸月，
    緩刑貳年，並應於判決確定之日起壹年內，向公庫支付新臺
    幣壹萬元。
　　邱卉幸幫助犯三人以上共同詐欺取財罪，處有期徒刑陸月，
    緩刑貳年，並應於判決確定之日起壹年內，向公庫支付新臺
    幣壹萬元。　　
二、犯罪事實要旨：
  ㈠陳信佑、陳佑晉、邱卉幸能預見一般人取得他人金融機構帳
    戶之行為，常與財產犯罪之需要密切相關，且取得他人存摺
    之目的在於取得贓款及掩飾犯行不易遭人追查，仍基於幫助
    韓宇恩（經本院另行判決）等人所屬詐騙集團三人以上共同
    向不特定人詐欺取財及幫助洗錢之不確定故意，陳信佑於民
    國109年10月22日前某日，向何鋙軒（經本院另案以110年度
    金訴字第377號審理中）收取其所有中華郵政帳戶000-00000
    000000000帳戶（下稱何鋙軒郵局帳戶）之存摺、提款卡、
    密碼後交付予韓宇恩。陳佑晉於109年10月14日交付其所申
    辦中華郵政帳號000-000000000000000號帳戶（下稱陳佑晉
    郵局帳戶）、鄭詠竣（經本院另案以110年度金訴字第147號
    審結）所申辦中國信託商業銀行帳號000-00000000000000號
    帳戶（下稱鄭詠竣中信銀帳戶）、邱卉幸所申辦國泰世華商
    業銀行帳號000-000000000000號帳戶（下稱邱卉幸國泰世華
    銀行帳戶）之存摺、提款卡、密碼交付予韓宇恩。韓宇恩收
    受上開帳戶資料後，連同其個人所申辦中華郵政帳號000-00
    000000000000號帳戶（下稱韓宇恩郵局帳戶）、安泰商業銀
    行帳號000-00000000000000號帳戶（下稱韓宇恩安泰銀行帳
    戶）之存摺、提款卡、密碼，於109年10月16日22時許，在
    新竹市○○路000巷00號天公壇對面活動中心前，交付予徐浩
    偉（經本院另行判決）及該詐騙集團之不詳成員。徐浩偉再
    將韓宇恩所交付之帳戶交給何易宸（經本院另行判決），再
    轉繳不詳男子上手「Joeje」所屬之詐欺集團使用。
  ㈡嗣上開詐騙集團成員分別於下列時間，對被害人施行詐術 ，
    致以下被害人陷於錯誤而匯款至指定之上開帳戶：    
    ⒈109年10月22日，致電黃明芳，假冒其姪子向其借款，致黃
      明芳陷於錯誤，依指示匯款30萬元至何鋙軒郵局帳戶。
    ⒉109年10月26日，致電邱秀霞之夫陳旺朝，假冒其姪子向其
      借款，致邱秀霞、陳旺朝陷於錯誤，依指示匯款15萬元至
      鄭詠竣中信銀帳戶。  
　　⒊109年10月27日，致電許淑蓉，假冒其姪子向其借款，致許
      淑蓉陷於錯誤，依指示匯款15萬元至韓宇恩安泰銀行帳戶
      ，之後詐騙集團成員又將其中3萬元轉匯至邱卉幸國泰世
      華銀行帳戶。　  
　㈢詐騙集團成員旋將上開款項提領一空而詐欺得逞，嗣黃明芳
    等人發覺有異，報警始查獲上情。　　
三、處罰條文：
    洗錢防制法第14條第1項，刑法第11條前段、第30條第1項、
    第2項、第339條之4第1項第2款、第55條、第74條第1項第1
    款、第2項第4款。
四、協商判決除有刑事訴訟法第455 條之4 第1 項第1 款於本訊
    問程序終結前，被告撤銷協商合意或檢察官撤回協商聲請者
    ；第2 款被告協商之意思非出於自由意志者；第4 款被告所
    犯之罪非第455 條之2 第1 項所定得以協商判決者；第6 款
    被告有其他較重之裁判上一罪之犯罪事實者；第7 款法院認
    應諭知免刑或免訴、不受理者情形之一，及違反同條第2 項
    「法院應於協商合意範圍內為判決；法院為協商判決所科之
    刑，以宣告緩刑或2年以下有期徒刑、拘役或罰金為限」之
    規定外，檢察官與被告均不得上訴。
五、如有前項得上訴之情形，得自收受宣示判決筆錄送達之日起
    20日內，向本院提出上訴書狀，上訴於第二審法院。
本案經檢察官林鳳師追加起訴，檢察官黃嘉慧到庭執行職務。
中　　華　　民　　國　　111 　年　　4 　　月　　8 　　日
                  刑事第六庭    書記官  陳紀語
                                法  官  黃美盈
以上正本證明與原本無異。
中　　華　　民　　國　　111 　年　　4 　　月　　11　　日
                                書記官  陳采薇　　　　
附錄本案論罪科刑法條：
洗錢防制法第14條第1項
有第二條各款所列洗錢行為者，處 7 年以下有期徒刑，併科新
臺幣 5 百萬元以下罰金。
刑法第30條（幫助犯及其處罰）
幫助他人實行犯罪行為者，為幫助犯。雖他人不知幫助之情者，
亦同。
幫助犯之處罰，得按正犯之刑減輕之。
刑法第339條之第1項第2款（加重詐欺取財罪）
犯第339條詐欺罪而有下列情形之一者，處1年以上7年以下有期
徒刑，得併科1百萬元以下罰金：
二、三人以上共同犯之。